# 请教陈老师,关于非经常性损益

提问人：wangxu811024 时间：2011-02-22 10:54:08
长期股权投资处置损益是不是属于非经常性损益中第一项非流动性资产处置损益? 持有的长期股权投资权益法核算投资收到和成本法下收到现金股利投资收益属于非经常性损益吗?还是经常性的?

回答人：chenyiwei
1 、是。 2 、不能一概而论，需结合该投资与公司正常经营业务的关系、此类损益的影响程度大小、是否涉及偶发性因素等来判断。
本版面前几天有过类似问题讨论，你可以搜索一下。

回答人：chenyiwei
1 、可以有两种处理方法：（ 1 ）按实际利率法确认利息收入和应收利息，但同时基于该部分应收利息的可回收性计提坏帐准备；
（ 2 ）如果认为利息很可能不会收到的，则基于收入确认条件中“相关经济利益很可能流入企业”的要求而不确认利息收入。由于实际利率法的系统性，实务中多数采用第一种方法。
2 、应按实际收到日的市价确认为交易性金融资产。法院裁定中的作价方式仅仅作为计算破产管理中清偿比例的依据，对受偿人的会计处理不产生影响。

回答人：chenyiwei
回复 报纸 wangxu811024 的帖子 1 、基于重要性原则，可以这样处理。 2 、平均收盘价应当与债权人的会计处理无关。债权人收到用于抵债的股票，按实际收到日的公允价值入帐，与所抵偿的债权的帐面价值（原值扣除原先已计提的坏帐准备）之间的差额计入债务重组损失处理。

回答人：chenyiwei
回复 7 楼 wangxu811024 的帖子如果是这样，则 60 日平均收盘价仅用于计算受偿债权金额，而不是用于对所收到的股票进行初始计量。即在借记交易性金融资产的同时，贷记应收债权的金额应按照该平均价来确定。